臺灣臺中地方法院刑事判決　　　　　　　　　　　　　九十三年度訴字第九五一號
　　公　訴　人　臺灣臺中地方法院檢察署檢察官
　　被　　　告　丙○○
　　　　　　　　己○○
　　共　　　同
　　指定辯護人　本院公設辯護人　丁○○
右列被告因強盜等案件，經檢察官提起公訴（九十三年度偵字第四三八三號），本院
判決如左：
    主  文
丙○○共同連續意圖為自己不法之所有，攜帶兇器，以脅迫至使不能抗拒，而取他人
之物，處有期徒刑柒年捌月。
己○○共同連續意圖為自己不法之所有，攜帶兇器，以脅迫至使不能抗拒，而取他人
之物，累犯，處有期徒刑捌年貳月。
    事  實
一、己○○前曾於民國八十三年間因違反肅清煙毒條例案件，經本院於八十四年四月
    三十日以八十三年度訴字第四○九四號判處有期徒刑三年四月確定，又於八十四
    年間因違反麻醉藥品管理條例案件，經本院於八十四年五月五日以八十四年度易
    字第一六○三號判處有期徒刑七月確定，其後經本院於八十四年五月二十五日以
    八十四年度聲字第二二一七號裁定定其應執行有期徒刑三年十月確定，於八十七
    年五月六日因假釋付保護管束出監，而於八十九年八月三日假釋期滿視為執行完
    畢。詎猶不知悔改，（一）復為與丙○○共同強盜他人財物之用，而共同基於為
    自己不法所有之犯意聯絡，先於九十三年一月十九日下午三時許，在臺中縣大甲
    鎮某處，以自備鑰匙一支（未扣案）竊取真實姓名、年籍均不詳者所有三陽廠牌
    之深綠色重型機車一部（車號不詳，未尋獲），得手後，（二）旋即共同基於強
    盜他人財物之概括犯意聯絡，於同年月十九日下午三時三十分許，共乘前揭竊得
    之機車，均頭戴安全帽及口罩，前往位在臺中縣大甲鎮○○路六一之一號之「上
    豪檳榔攤」，進入該檳榔攤後，由丙○○露出其所有放置在身上，長約三十公分
    客觀上足以對人之生命、身體造成危險性而可供兇器使用之水果刀一把（未扣案
    ），並將店員甲○○趕至檳榔攤之牆角處，以此脅迫方式至使甲○○不能抗拒，
    而由己○○下手搜刮檳榔攤內之財物新台幣（下同）二千五百元，得手後即共同
    騎乘前揭機車逃離現場，並將所得朋分花用殆盡。（三）又丙○○、己○○承續
    前開概括之犯意聯絡，於同年二月三日十七時十五分許，共乘前揭同一部機車，
    均頭戴安全帽及口罩，至位在臺中縣大甲鎮○○路○段二六二號旁之「金錢貓檳
    榔攤」，徒手進入該檳榔攤內，由丙○○將店員戊○○推倒在地上，並以手腳壓
    住戊○○之背部及頭部，以此強暴方式至使戊○○不能抗拒，而由己○○動手搜
    刮檳榔攤內之財物四千餘元，得手後隨即共乘前揭機車逃逸，並立即將前揭竊得
    之機車棄置在臺中縣大甲鎮順天國小旁，而前開不法所得則朋分花用殆盡。（四
    ）另己○○復承前揭竊盜之概括犯意，於同年二月二十三日上午十二時四十五分
    許，因搭乘其不知情之友人陳文鎮（業經檢察官另為不起訴處分）所騎乘車牌號
    碼ＩＺＹ─二三八號機車行經臺中縣大甲鎮○○路二三Ｏ號前時，見乙○○將所
    有之米黃色皮包放置在車牌號碼Ｆ九五─Ｏ八六號之機車前方置物籃內未取走，
    遂逕自下車而徒手竊取該只皮包（內有現金二千八百元、合作金庫銀行、華南銀
    行、泛亞銀行金融卡、健保ＩＣ卡、身分證及駕照各一張等物），得手後隨即搭
    乘由陳文鎮所駕駛之前揭機車離去。適因員警壬○○及庚○○巡邏發現上情而尾
    隨追緝，旋於同日下午一時許，在臺中縣大甲鎮○○路之鎮瀾宮圖書館前查獲己○○及陳文鎮，並自陳文鎮身上扣得己○○所交付乙○○所有之八百元（起訴書
    誤載為九百元），再經己○○帶領員警至臺中縣大甲鎮孔子廟後方空地，查獲己○○在逃逸途中所棄置前揭竊得乙○○所有之米黃色皮包一只（內尚有現金二千
    元、合作金庫銀行、華南銀行、泛亞銀行金融卡、健保ＩＣ卡、身分證及駕照各
    一張等物）；其後另據己○○之供述，查知丙○○共犯前揭強盜等案件，而於同
    日下午二時三十分許，至臺中縣大甲鎮○○路○○道旁查獲丙○○，並於同日下
    午三時許，前往丙○○位於臺中縣大甲鎮○○路七０六巷一五九號之住處，扣得
    丙○○於強盜時所穿著之黑色外套及長褲各一件，始循線獲悉上情。
二、案經臺中縣警察局大甲分局報請臺灣臺中地方法院檢察署檢察官偵查起訴。
    理  由
一、訊據被告丙○○、己○○固均坦承伊等確有於事實欄一（一）至（三）所示之時
    、地，共同竊取機車一部及進入上豪檳榔攤、金錢貓檳榔攤強取財物等情不諱，
    且互核相符；另被告己○○亦供認伊確有事實欄一（四）所載之犯行不諱；惟被
    告二人仍均矢口否認有何強盜及加重強盜之犯行，被告丙○○辯稱：至上豪檳榔
    攤時，係被告己○○先行進入，伊隨後進入，被告己○○說錢放在這裡，由伊拿
    錢後即共同駕車離去，伊並未持水果刀抵住店員甲○○，另在金錢貓檳榔攤時，
    伊等打開門後，店員戊○○即蹲在地上，被告己○○說不要出聲，並問錢在哪裡
    後，伊等即搜刮財物而共乘機車離去，伊未以身體將戊○○壓制在地云云；而被
    告己○○則辯稱：製作警詢筆錄時，因員警曾對伊刑求，且向伊誘騙陳稱被告丙○○已坦承確有持水果刀進入檳榔攤，伊始稱被告丙○○有持水果刀進入上豪檳
    榔攤，然被告丙○○實未持任何兇器進入該檳榔攤，又伊乃於竊取被害人乙○○
    之財物而為警查獲後，旋即自行供出另有至前揭檳榔攤強取財物之犯行，此部分
    應符於自首規定云云。經查：
（一）被告己○○及丙○○確有竊取前揭機車一部供強取他人財物時所用等情，業據
      被告丙○○、己○○於警詢、偵查及本院審理時供承不諱，復有被害人即遭強
      取財物之檳榔攤店員甲○○、戊○○分別於警詢時證稱：「係騎乘一台車牌號
      碼不詳之深綠色重機車之二名歹徒進入檳榔攤內搜刮財物」（詳見九十三年二
      月二十三日九十三年度偵字第四三八三號警詢筆錄第二七頁以下）及「歹徒是
      騎乘一部三陽牌綠色重機車前往的。歹徒行搶後即共同騎乘一部三陽牌綠色的
      重機車由中山路一段南往北的方向逃逸，我當時並沒有清楚記下車牌，我只有
      隱約看到車牌當中有一個阿拉伯數字二而已。」（詳見九十三年二月三日九十
      三年度偵字第四三八三號警詢筆錄第二八頁以下）等情詳實；另被告己○○確
      有前揭事實欄一（四）所示之犯行，業經被告己○○所是認，且據被害人乙○○於警詢中指述明確，並有贓物認領保管單及現場照片附卷可參，是足認被告
      己○○及丙○○前揭部分之自白，均與事實相符。
（二）次查，被告己○○辯稱伊於警局時曾遭警刑求等情，既為證人即負責製作被告
      己○○筆錄之員警辛○○於本院審理中所否認；而查，被告己○○為警查獲當
      日在臺中縣警察局大甲分局接受訊問時，確有其妻陪同在場等情，有被告己○○之警詢筆錄在卷可參，則員警當有所顧忌，已無為求自白而毆打被告己○○
      之機會及可能。再者，觀諸被告己○○不僅於其後接受內勤檢察官訊問時，未
      曾表示有遭警刑求之情事，且事後辯稱上情時亦陳稱不知係遭何員警出手毆打
      等情，而經本院向臺灣臺中看守所調取被告己○○遭裁定收押進入看守所時之
      入所體檢資料，復查無任何被告己○○有遭毆打致傷之情形，此有臺灣臺中看
      守所九十三年五月二十七日中所坤衛字第０九三０００二五一三號函檢送己○○入所時之新收內外傷紀錄表及健康檢查表存卷足佐，是被告己○○以伊前於
      警局初訊時所言係遭警刑求所致云云，顯屬無稽，不足為取。
（三）又被告己○○雖辯稱伊乃遭員警誘騙陳稱被告丙○○已坦承確有持水果刀進入
      檳榔攤，始供稱被告丙○○持水果刀進入上豪檳榔攤云云；然查，證人即負責
      製作被告己○○筆錄之員警辛○○於本院審理時既結證陳稱：「己○○的警詢
      筆錄是我負責訊問，訊問的起訖時間如同筆錄所記載的時間。丙○○部分是事
      後根據己○○供述說丙○○也有涉嫌強盜、搶奪，我們即分派另一組人到丙○○家去找他，才帶回丙○○偵訊。從圖書館將被告己○○帶回去後差不多二十
      分鐘後就開始訊問，我們有帶己○○回去他丟棄皮包的現場，找到皮包後我們
      才又回到刑事組，這段期間都計算在搜索扣押的時間裡面，然後才開始問筆錄
      ，我問他的時間是下午一時五十分。我在對己○○訊問時，並未告知說其他嫌
      犯都已坦承犯行，要他也必須承認犯行。（問：根據你們對丙○○搜索扣押筆
      錄記載的執行時間是九十三年二月二十三日下午三時至下午三時四十五分，這
      個時間記載是否正確？）正確。（問：在己○○被移送地檢署之前，你們除了
      卷內筆錄外，是否還有另製作其他筆錄？）就只有這一份。（問：在你製作己○○警詢筆錄時，丙○○有無被帶至分局？）快結束或已經結束後才帶回來。
      我在問己○○，己○○供述還有另一個嫌犯，我們再將此訊息給組長，組長再
      指派另一小組去找丙○○，因此我做己○○筆錄的時候丙○○還未被逮獲。我
      在做己○○筆錄結束之前，沒有問丙○○有關本案案情，也沒見過他，在訊問
      己○○時，丙○○根本還不知道在哪裡。」等語詳實，復核與證人即查獲被告
      己○○之員警庚○○及壬○○於本院審理時證述之情節大致相符，則依被告己○○之警詢筆錄、搜索被告丙○○之搜索扣押筆錄及被告丙○○之警詢筆錄所
      載時間以觀，既可見被告己○○為警查獲後，乃自九十三年二月二十三日下午
      一時五十分起至一時四十五分止，在臺中縣警察局大甲分局內製作警詢筆錄，
      並因供陳伊另有與丙○○涉犯其他強盜案件，員警始於同日下午二時三十分，
      至臺中縣大甲鎮○○路○○道旁查獲被告丙○○，並隨即將被告丙○○帶往其
      住處，於同日下午三時起至下午三時四十五分止進行搜索，其後再帶回分局，
      而自同日下午五時二十分起至六時二十分止製作被告丙○○之警詢筆錄等情，
      亦即迨至被告己○○製作完成前揭警詢筆錄為止，被告丙○○尚未遭查獲到案
      ，自堪認員警蓋無以佯稱被告丙○○業已供述案情，且承認確有持水果刀強盜
      財物等情，誘騙被告己○○為前揭供述之餘地。況觀諸被告丙○○與己○○於
      警詢中對於共同強盜上豪檳榔攤時，究係由何人負責下手搜刮財物一節所供，
      亦有所矛盾，益徵員警確無誘騙被告己○○應為相同供述之情。基上可見，被
      告己○○所辯上情，洵非有據，而其前於警詢初訊時所言，則係出於自由意識
      為之，而有證據能力無疑。
（四）再者，雖被害人甲○○經本院多次傳喚均不到庭；然被害人甲○○於警詢中所
      為之陳述，既與被告己○○前於警詢及偵查初訊時所為之陳述（詳見後述）相
      符，則按刑事訴訟法第一百五十九條之三「被告以外之人於審判中傳喚不到，
      其於檢察事務官、司法警察官或司法警察調查中所為之陳述，經證明具有可信
      之特別情況，且為證明犯罪事實之存否所必要者，得為證據」之規定，被害人
      甲○○前於警詢所言，顯具有可信之特別情況，且為證明被告己○○等人有無
      強盜之犯罪事實存否所必要者，自有證據能力，先予敘明。況查，被告丙○○
      對於伊確曾與被告己○○進入前揭檳榔攤強盜財物等情既供承不諱，而被告己○○前於警詢及偵查初訊時均迭次供陳：「我是與丙○○一同搶奪上豪檳榔攤
      ，丙○○有持一把水果刀，我們是共乘一部機車前往行搶。我們都戴上口罩，
      由丙○○持刀控制被害人甲○○，我負責搶錢，得手後便逃離現場。」（詳見
      九十三年二月二十三日九十三年度偵字第四三八三號警詢筆錄第二十頁以下）
      、「九十三年一月十九日下午三時三十分由丙○○騎機車載我，丙○○戴全罩
      式安全帽，我戴半罩式安全帽及口罩，由丙○○拿水果刀，水果刀約三十公分
      左右，水果刀是丙○○的，丙○○騎機車載我，到了上豪檳榔攤，機車停放在
      檳榔攤旁邊，我們二人都進去檳榔攤裡面，丙○○拿水果刀放在身上，將女孩
      子趕到牆角，由我去拿錢，由丙○○看管著女孩子，該次我拿了二千五百元即
      離開。水果刀是丙○○拿的，雖沒抽出來，但有將衣服拉下露出讓被害人看。
      」（詳見九十三年二月二十三日九十三年度偵字第四三八三號偵訊筆錄第六二
      頁以下）等語，復與證人甲○○於警詢時指陳：「我於九十三年一月十九日下
      午三時三十分左右，在臺中縣大甲鎮○○路六一之一號上豪檳榔攤內，被騎乘
      一台車牌號碼不詳之深綠色重機車之二名歹徒進入檳榔攤內，由一名較胖男子
      丙○○持水果刀控制我，另一名己○○下手搜刮財物。二人均戴口罩或安全帽
      。被搶二、三千元。」（詳見九十三年二月二十三日九十三年度偵字第四三八
      三號警詢筆錄第二七頁以下）等情互核相符，承上可見，被告己○○前於警詢
      及偵查初訊時所供前揭情節，始與事實相符，方為可取，而雖公訴人認被告二
      人強盜前揭財物時，係由被告丙○○持刀抵住甲○○一節，顯有未洽，然被告
      丙○○故意露出水果刀以脅迫甲○○之行為，在客觀上，顯已至使被害人甲○○達於不能抗拒之程度，則無疑義。基此，被告己○○事後改陳被告丙○○並
      未持刀至上豪檳榔攤，伊於偵查中乃因毒癮發作始胡亂供陳上情云云，以及被
      告丙○○辯稱伊未曾持刀進入上豪檳榔攤，且當日係由伊下手搜括財物云云，
      均顯與事實不符，而屬狡辯卸飾之詞，無足採信。
（五）另以，被告丙○○復辯稱伊未曾以身體將被害人戊○○壓制在地云云；然查，
      證人即金錢貓檳榔攤之店員戊○○於警詢及本院審理時均證稱：「我於九十三
      年二月三日下午五時十五分，在臺中市○○鎮○○里○○路○段二六二號旁之
      金錢貓檳榔攤內遭人行搶。行搶者我不認識，體瘦戴全罩式安全帽黑色、穿著
      黑色上衣外套、身高約一百七十公分，共有兩個人進入檳榔攤內行搶。當時二
      名歹徒是先將機車騎到檳榔攤前方，然後就一起徒手進入檳榔攤，其中一名歹
      徒進入後就將我壓在地上，另一名就直接打開我放錢的抽屜行搶。」（詳見九
      十三年二月三日九十三年度偵字第四三八三號警詢筆錄第二八頁以下）、「該
      二名歹徒先後進入檳榔攤，其中一名歹徒進入後便將我壓在地上，另一名就直
      接打開我放錢之抽屜行搶。」（詳見九十三年二月二十三日九十三年度偵字第
      四三八三號警詢筆錄第三十頁以下）及「他們戴安全帽，有二人，我有看到他
      們過來，我要跑過去鎖門來不及，他們就衝進來，有一個走前面那個人進來把
      門扳開，然後把我壓倒在地上，我沒有辦法反抗，另外一個人就直接在抽屜拿
      錢，搶完之後他們二人就一起騎機車走了。（問：能否指認在庭被告二人？）
      比較高的（指丙○○）把我壓制在地，比較矮的（指己○○）去拿錢，我當時
      要去關門時，他們也在，僅隔一片門，其中一個人衝進來，就直接將我推倒，
      我就趴倒在地，然後他就用手用力壓著我的背部，他的腳夾著我的頭部，我就
      沒辦法動彈。」等情在卷（詳見本院九十三年七月六日審理筆錄），且與被告
      己○○前於警詢及偵查時供稱：「我是與丙○○一同搶奪金錢貓檳榔攤時，當
      時沒有使用兇器，我們兩人一起進入檳榔攤，由丙○○將被害人戊○○壓制在
      地上，我則開啟抽屜拿走現金。」（詳見九十三年二月二十三日九十三年度偵
      字第四三八三號警詢筆錄第二十頁以下）及「九十三年二月三日下午，我們同
      樣騎機車，但沒有拿刀子，是由丙○○進入金錢貓檳榔攤將店員壓在地上，看
      管店員，再由我去拿了四千多元，我們沒有在金錢貓檳榔攤拿出刀子，我們只
      是把被害人壓在地上。」（詳見九十三年二月二十三日九十三年度偵字第四三
      八三號偵訊筆錄第六二頁以下）等情互核相符，堪認被告丙○○所辯前揭情詞
      ，非可憑採，而被告丙○○前揭所為，不僅足使被害人戊○○主觀上受到壓制
      無法抗拒，且客觀上亦已達於不能抗拒之程度，至為卓明。
（六）至證人戊○○於警詢及本院審理時固均證稱：「在我被搶之前，我們店內抽屜
      放置大概九千至一萬的現金，歹徒搶走後，抽屜內都沒有留下現金，全部都被
      搶走了。」等情在卷；惟此既為被告己○○及丙○○所否認，且自始均辯稱伊
      等僅取得四千餘元之款項等情詳實，並互核相符，而依證人戊○○於本院審理
      時陳稱：「（問：妳在警訊中說經妳清點後，共損失現金約九千五百元左右，
      請妳確認是否約九千五百元？）應該是，因為那天被搶後我有大約算了一下，
      因為那時去警察局做筆錄也沒辦法很清楚盤點。（問：在被搶之前妳最後一次
      清點抽屜內之現金是多少？）沒有，當天從開始做到被搶都沒有算過。」等情
      ，既可見證人戊○○尚無法明確指陳最後一次清點檳榔攤內之金額究為何，此
      部分自屬無其他證據足認證人戊○○遭強盜之金額確為九千餘元，是以，證人
      戊○○陳稱遭強盜之財物應為九千五百元左右一節，尚非有據，而應以被告己○○及丙○○所為前揭自白之金額，方為可取。
（七）另按刑法第六十二條所謂發覺，固非以有偵查犯罪權之機關或人員確知其人犯
      罪無誤為必要，而於對其發生嫌疑時，即得謂為已發覺；但此項對犯人之嫌疑
      ，仍須有確切之根據得為合理之可疑者，始足當之，若單純主觀上之懷疑，要
      不得謂已發生嫌疑；又於裁判上一罪之部分犯行已被發覺，其對於未發覺的部
      分，縱主動申告自己犯罪，亦無自首之效力，此有最高法院七十二年台上字第
      六四一號判例及七十三年度第二次刑事庭會議決議（二）足資參照；而查，證
      人即查獲被告己○○之員警庚○○及壬○○於本院審理時既分別證稱：「當初
      是我和壬○○在二十三日下午一點左右先抓到己○○及陳文鎮。我們執行防搶
      巡邏勤務，到大甲鎮○○路段，發現被告己○○與陳文鎮騎乘機車竊取被害人
      乙○○之皮包，（問：當時逮捕是以竊盜罪嫌逮捕的？）是的，但之前有幾件
      檳榔攤的搶案，依被害人供述的內容、特徵，嫌犯的特徵與他們二人相似，他
      們二人又是我們轄區內之治安人口，經過查訪及訊問被害人，與被告有相似的
      特徵。（問：你當時是問己○○說我們轄區內你有無涉及搶案嗎？還是指出特
      定檳榔攤被搶案是否是他們所為？）我們是根據之前轄區內檳榔攤被害者所供
      述的特徵，之前檳榔攤有報案的有搶奪案二件。」、「（問：甲○○於九十三
      年二月二十三日為何會到警局製作筆錄？）我們查獲己○○、陳文鎮後，因我
      們早就鎖定己○○，還沒有逮捕他之前，我們有去他家要逮捕他，他從後門逃
      走，是戊○○案發生後第一時間我們就到他家要逮捕他，後來我們查獲到他時
      ，第一直覺我們就針對此方向偵辦，甲○○檳榔攤部分我們是從外面聽說他們
      有被搶，但他們沒有報案，我們是從有報案及沒有報案部分一起偵辦。（問：
      戊○○報案後，你們曾到己○○家要逮捕他？）我們有去查訪，因為沒有事證
      ，不能逮捕，那時己○○就從後門逃走，我們沒有見到他的人。（問：戊○○
      此案你們只是懷疑？）據戊○○所描述的。甲○○部分未報案，是聽他們同業
      說的。（問：戊○○檳榔攤被搶這件，如果被告不主動供出，你們掌握多少證
      據？）我們是根據戊○○的說詞，因為己○○的太太曾經到戊○○的檳榔攤工
      作過，他曾經去找過他太太，戊○○依據歹徒的體型，她就認出是己○○，所
      以我們在戊○○報案後第一時間就到己○○家去查訪。（問：根據戊○○報案
      筆錄，她是到大甲派出所報案，顯然你們不在場？）報案是派出所受理，但我
  們第一時間要趕到現場，還有鑑識人員也要去現場。（問：既然她對歹徒描述
      得那麼清楚，怎麼沒有要求派出所將其陳述記載清楚一點？）不知道，派出所
      做好就送到我們這邊。（問：戊○○到你們大甲分局三組做筆錄是九十三年二
      月二十三日，這份筆錄也是己○○被抓到後，他自己供述有搶，你們才找戊○○製作筆錄？）是的。」等情在卷，且核與證人辛○○於本院審理時陳稱：「
      （問：在己○○告訴你，他跟丙○○另外涉及強盜案件時，你是否已知道或懷
      疑他已經涉嫌強盜案？）知道，因為之前已經去找過他，知道他涉及一起強盜
      案，就是檳榔攤的，等我們去時他已經跑了。檳榔攤店名是金錢貓。當時被害
      人有提供訊息好像是他，我們有去找過他。」等情相符，可見被告己○○未自
      動供出前揭強盜犯行之前，員警根據被害人戊○○報案時之指述，業已合理懷
      疑被告己○○涉及至金錢貓檳榔攤強盜財物之犯行。再者，被告己○○所犯事
      實欄一（一）至（四）之各該犯行，係屬裁判上一罪關係，應論以較重之攜帶
      兇器強盜罪（詳見後述），則揆諸上開說明，自無適用刑法第六十二條自首規
      定之餘地，是被告己○○以伊在為警查獲後，旋即自行供出另有至前揭檳榔攤
      強取財物，應符於自首規定云云置辯，亦屬無據。綜上論述，被告己○○及丙○○所辯上情，均非可取。本案事證明確，被告己○○及丙○○之上開犯行，
      均堪予認定。
二、查水果刀，在客觀上足以對人之生命、身體造成威脅，自屬兇器。核被告己○○
    及丙○○就事實欄（一）至（三）所為，均係分別犯刑法第三百二十條第一項之
    竊盜罪、同法第三百三十條第一項之攜帶兇器強盜罪、同法第三百二十八條第一
    項之強盜罪；又被告己○○就事實欄一（四）所為，則係犯同法第三百二十條第
    一項之竊盜罪。被告己○○及丙○○就上述事實欄一（一）至（三）所示之犯行
    間，有犯意聯絡及行為分擔，應為共同正犯。被告己○○所為事實欄一（二）、
    （三）之強盜犯行及事實欄一（一）、（四）之竊盜犯行，均時間緊接，所犯構
    成要件復相同，顯均係基於概括犯意而為之，為連續犯，應依刑法第五十六條之
    規定，分別論以連續加重強盜罪及連續竊盜罪，並均加重其刑。被告丙○○所為
    事實欄一（二）、（三）之強盜犯行，亦時間緊接，所犯構成要件復相同，顯係
    基於概括犯意而為之，為連續犯，應依刑法第五十六條之規定，論以連續加重強
    盜罪，並加重其刑。被告己○○、丙○○所犯前揭二罪間，均互有方法、結果之
    牽連關係，為牽連犯，均應依刑法第五十五條之規定從一重之連續加重強盜罪處
    斷。至公訴人認被告己○○所犯連續加重強盜與事實欄一（四）之竊盜犯行間，
    犯意各別、行為互殊，應予分論併罰，顯有未洽，附此敘明。被告己○○前曾因
    違反肅清煙毒條例案件，經本院於八十四年四月三十日以八十三年度訴字第四○
    九四號判處有期徒刑三年四月確定，又於八十四年間因違反麻醉藥品管理條例案
    件，經本院於八十四年五月五日以八十四年度易字第一六○三號判處有期徒刑七
    月確定，其後經本院於八十四年五月二十五日以八十四年度聲字第二二一七號裁
    定定其應執行有期徒刑三年十月確定，於八十七年五月六日因假釋付保護管束出
    監，而於八十九年八月三日假釋期滿視為執行完畢，此有臺灣臺中地方法院檢察
    署刑案資料查註紀錄表及臺灣高等法院被告全國前案紀錄表在卷可證，其於有期
    徒刑執行完畢後五年內再犯本件有期徒刑以上之罪，為累犯，應依刑法第四十七
    條之規定，遞加重其刑。爰審酌被告二人均正值壯年，卻好逸惡勞，連續竊盜及
    奪取財物以供己消費，又竊盜及強盜之時間相隔甚為密集，且下手強盜之時間及
    地點均為白天且屬人車往來甚多之場所，足見被告二人之行徑甚為猖狂，已達於
    無視於公權力存在之程度，另被告二人犯罪之動機、智識程度、手段、所生危害
    非淺及其等犯罪後仍否認部分事實，意圖卸責之態度等一切情狀，各量處如主文
    所示之刑，以示懲儆。扣案之黑色外套及長褲各一件，雖屬被告丙○○所有，業
    據被告丙○○供述在卷，然既非違禁物，且非供前揭強盜犯罪所用之物，自毋庸
    另為沒收之諭知。又被告己○○等人用以竊取機車所用之自備鑰匙一支及強盜財
    物所用之水果刀一把，既未扣案，且非屬違禁物，復業遭被告己○○等人棄置他
    處而無法尋獲，此經被告己○○等人於警詢時供述在卷，並有員警壬○○於本院
    審理時證述詳實，是為免日後執行之困難，亦不另諭知沒收，附此敘明。
據上論斷，應依刑事訴訟法第二百九十九條第一項前段，刑法第二十八條、第五十六
條、第三百三十條第一項、第三百二十條第一項、第五十五條、第四十七條，罰金罰
鍰提高標準條例第一條前段，判決如主文。
中      華      民      國     九十三    年      八     月    二十六    日
                               臺灣臺中地方法院刑事第二庭
                                 審判長法  官  張  智  雄
                                       法  官  莊  嘉  蕙
                                       法  官  許  惠  瑜
右正本證明與原本無異
如不服本判決，應於送達後十日內向本院提出上訴狀（須附繕本），上訴於臺灣高等
法院臺中分院。
                                       書記官
中      華      民      國     九十三    年      八     月    二十七    日
附錄論罪科刑條文：
刑法第三百二十條第一項 (普通竊盜罪)
意圖為自己或第三人不法之所有，而竊取他人之動產者，為竊盜罪，處五年以下有期
徒刑、拘役或五百元以下罰金。
刑法第三百二十八條：
意圖為自己或第三人不法之所有，以強暴、脅迫、藥劑、催眠術或他法，至使不能抗
拒，而取他人之物或使其交付者，為強盜罪，處五年以上有期徒刑。
以前項方法得財產上不法之利益或使第三人得之者，亦同。
犯強盜罪因而致人於死者，處死刑、無期徒刑或十年以上有期徒刑；致重傷者，處無
期徒刑或七年以上有期徒刑。
第一項及第二項之未遂犯罰之。
預備犯強盜罪者，處一年以下有期徒刑、拘役或三千元以下罰金。
中華民國刑法第三百三十條：
犯強盜罪而有第三百二十一條第一項各款情形之一者，處七年以上有期徒刑。
前項之未遂犯罰之。
